【裁判字號】    97,訴,5190
【裁判日期】    980417
【裁判案由】    毒品危害防制條例
【裁判全文】
臺灣板橋地方法院刑事判決              97年度訴字第5190號
公  訴  人  臺灣板橋地方法院檢察署檢察官
被      告  甲○○
                    （另案於臺灣臺北監獄臺北分監執行中）
上列被告因違反毒品危害防制條例案件，經檢察官提起公訴（97
年度毒偵字第7892號），被告於本院準備程序中就被訴事實均為
有罪之陳述，經詢問當事人意見，合議庭裁定由受命法官依簡式
審判程序獨任審理，本院判決如下：
    主  文
甲○○施用第一級毒品，累犯，處有期徒刑玖月，扣案之注射針
筒貳支沒收之。又施用第二級毒品，累犯，處有期徒刑伍月，扣
案之吸食器壹組沒收之。應執行有期徒刑壹年壹月，扣案之注射
針筒貳支、吸食器壹組沒收之。
    事  實
一、甲○○前於民國88年間因施用毒品案件，經本院裁定送觀察
    、勒戒後，認無繼續施用毒品之傾向，於89年2 月25日執行
    完畢釋放。復於90年間因施用毒品案件，經本院裁定送觀察
    、勒戒後，仍認無繼續施用毒品之傾向，於90年9 月25日執
    行完畢釋放。又於91年間因施用第一、二級毒品及違反槍砲
    彈藥刀械管制條例等案件，經本院以91年度訴字第2212號、
    第2509號分別判處有期徒刑8 月、5 月、有期徒刑2 月及臺
    灣高等法院以92年度上訴字第615 號判處有期徒刑1 年、併
    科罰金新臺幣2 萬元確定，上開各罪有期徒刑部分合併定應
    執行刑為有期徒刑2 年2 月確定，入監執行後，有期徒刑部
    分於94年3 月28日假釋，接續執行罰金易服勞役至94年4 月
    19日執畢釋放。於假釋期間內再犯施用第一、二級毒品案件
    ，經本院以94年度訴字第1763號判處有期徒刑9 月、6 月，
    合併定應執行刑為有期徒刑1 年2 月（嗣經減刑並改定應執
    行刑為有期徒刑7 月）確定，與前開撤銷假釋後之殘刑接續
    執行，而於96年7 月16日執行完畢釋放。詎仍不知悔改，復
    基於施用第一級毒品海洛因及第二級毒品甲基安非他命之犯
    意，於97年9 月17日0 時38分許回溯26小時、96小時內之某
    時（均不含警力拘束期間），在其位於臺北縣新莊市○○街
    107 巷1 之4 號租屋處內，分別以摻水後置於針筒內注射、
    置於吸食器內燒烤吸食煙霧之方式，施用第一級毒品海洛因
    、第二級毒品甲基安非他命各1 次。嗣於97年9 月16日22時
    31分許，在臺北縣新莊市○○街107 巷1 號前為警查獲，並
    扣得其所有供施用海洛因所用之注射針筒1 支；另經甲○○
    同意後至其上開租屋處搜索，扣得甲○○所有分別供施用海
    洛因、甲基安非他命所用之注射針筒1 支、吸食器1 組。
二、案經臺北縣政府警察局新莊分局報請臺灣板橋地方法院檢察
    署檢察官偵查起訴。
    理  由
一、按本件被告甲○○所犯均係死刑、無期徒刑、最輕本刑為3
    年以上有期徒刑以外之罪，其於準備程序就前揭被訴事實均
    為有罪之陳述，經受命法官告知簡式審判程序之旨，並聽取
    其與公訴人之意見後，本院認無不得或不宜改依簡式審判程
    序進行之情形，爰依刑事訴訟法第273 條之1 第1 項規定，
    裁定本件由受命法官獨任進行簡式審判程序，合先敘明。
二、上揭事實，業據被告於本院審理時坦承不諱，復有注射針筒
    2 支、吸食器1 組扣案可稽，且被告為警查獲後所採集之尿
    液，經送請台灣檢驗科技股份有限公司檢驗之結果，呈嗎啡
    、甲基安非他命之陽性反應，有該公司97年10月3 日編號CH
    /2008/90516 號濫用藥物檢驗報告、臺北縣政府警察局新莊
    分局偵辦毒品案尿液代碼表各1 份、查獲現場及扣案物品照
    片5 張在卷可憑，足認被告之自白與事實相符，本件事證明
    確，被告犯行洵堪認定。
三、按海洛因、甲基安非他命分別為毒品危害防制條例第2 條第
    2 項第1 款、第2 款所稱之第一、二級毒品，不得施用、持
    有。次按，犯毒品危害防制條例第10條施用第一級、第二級
    毒品之罪者，檢察官應聲請法院裁定，令被告入勒戒處所觀
    察、勒戒，經觀察、勒戒後，檢察官依據勒戒處所之陳報，
    認受觀察、勒戒人無繼續施用毒品傾向者，應即釋放，並為
    不起訴之處分；認受觀察、勒戒人有繼續施用毒品之傾向者
    ，檢察官應聲請法院裁定令入戒治處所強制戒治，其期間為
    6 個月以上，至無繼續強制戒治之必要為止，但最長不得逾
    1 年，強制戒治期滿，應即釋放，由檢察官為不起訴之處分
    。觀察、勒戒或強制戒治執行完畢釋放後，5 年內再犯第10
    條之罪者，應依一般刑事訴訟程序予以起訴論罪科刑，此觀
    諸毒品危害防制條例第20條第1 項、第2 項、第23條第1 項
    、第2 項規定自明。而被告若於5 年內已再犯，經依法追訴
    處罰，縱其第3 次（或第3 次以上）再度施用毒品之時間，
    在初犯經觀察、勒戒或強制戒治執行完畢釋放5 年以後，已
    不合於「5 年後再犯」之規定，且因已於「5 年內再犯」，
    顯見其再犯率甚高，原實施觀察、勒戒或強制戒治，已無法
    收其實效，即應依該條例第10條處罰（最高法院95年第7 次
    刑事庭會議決定可資參照）。被告既有如犯罪事實欄所示觀
    察、勒戒及論罪科刑之前科，有臺灣高等法院被告前案紀錄
    表1 份在卷可佐，本件施用毒品案件依前述規定自應予以起
    訴論罪科刑。是核被告所為，係犯毒品危害防制條例第10條
    第1 項、第2 項之施用第一、二級毒品罪。其持有第一、二
    級毒品之低度行為，應分別為施用第一、二級毒品之高度行
    為所吸收，不另論罪。被告所犯上開2 罪間，犯意各別，罪
    名不同，應分論併罰。又被告曾有如前所述之論罪科刑前科
    ，此有上開前案紀錄表在卷可參，其於有期徒刑執行完畢後
    5 年內，故意再犯本件施用第一、二級毒品等有期徒刑以上
    之罪，為累犯，均應依刑法第47條第1 項規定加重其刑。爰
    審酌被告經觀察、勒戒及論罪科刑後，仍未能戒絕毒癮，顯
    見其戒絕毒癮之意念非堅，惟念其於犯罪後坦承犯行，態度
    良好，且施用毒品行為，乃屬對自身健康之戕害行為，及其
    犯罪動機、目的、手段等一切情狀，分別量處如主文所示之
    刑，並定應執行之刑。末查，扣案之注射針筒2 支、吸食器
    1 組，均為被告所有，且係供其於本案中施用海洛因、甲基
    安非他命所用之物，業據被告於警詢及本院準備程序中供述
    明確，該等物品均應依刑法第38條第1 項第2 款規定宣告沒
    收，附此敘明。
據上論斷，應依刑事訴訟法第273 條之1 第1 項、第284 條之1
、第299 條第1 項前段，毒品危害防制條例第10條第1 項、第2
項，刑法第11條前段、第47條第1 項、第51條第5 款、第38條第
1 項第2 款，判決如主文。
本案經檢察官黃明絹到庭執行職務。
中    華    民    國    98    年    4     月    17    日
                  刑事第十九庭  法  官  楊筑婷
上列正本證明與原本無異。
如不服本判決，應於判決送達後10日內敘明上訴理由，向本院提
出上訴狀 (應附繕本)，上訴於臺灣高等法院。其未敘述上訴理
由者，應於上訴期間屆滿後20日內向本院補提理由書「切勿逕送
上級法院」。
                                書記官  林怡君
中    華    民    國    98    年    4     月    17    日
附錄本判決之論罪科刑法條：
毒品危害防制條例第10條
施用第一級毒品者，處6 月以上5 年以下有期徒刑。
施用第二級毒品者，處3 年以下有期徒刑。


司法院資訊處製作；財團法人民間司法改革基金會備份。
